# 请教陈版，许可证的摊销时点

提问人：wangjingquan 时间：2020-04-25 21:49:00
陈老师好，某国通讯公司获得在另一国的通讯运营许可，为期十年，获得许可后开始布置网络等准备工作，用了一年的时间才开始正式运营并产生收入，请问这个通讯许可是取得时就开始摊销，还是从开始运营并取得收入时开始摊销？有材料说是后者，不太理解，获得许可的同时不就达到预定可使用状态了吗？谢谢您

回答人：chenyiwei
应该是在许可证的年限内摊销（包括建设期间）。但建设期间的摊销额可以计入建设期间所购建资产的成本。